臺灣基隆地方法院刑事判決　　　　　　　 96年度易字第754號
公　訴　人　臺灣基隆地方法院檢察署檢察官
被　　　告　乙○○
　　　　　　　　　　8號（現於臺灣基隆監獄另案執行中）
上列被告因毒品危害防制條例等案件，經檢察官提起公訴（96年
度偵字第4252號、96年度毒偵字第1971、2087號），因被告於準
備程序中為有罪之陳述，經改以簡式審判程序審理，判決如下：
    主  文
乙○○施用第二級毒品，累犯，處有期徒刑肆月；又施用第二級
毒品，累犯，處有期徒刑肆月，扣案之安非他命殘渣袋參個、分
裝勺壹支，均沒收；又幫助施用第二級毒品，累犯，處有期徒刑
參月。應執行有期徒刑玖月，扣案之安非他命殘渣袋參個、分裝
勺壹支，均沒收。
    事實及理由
一、本件犯罪事實、證據及應適用之法條，除下列應予補充或更
    正外，其餘均引用檢察官起訴書之記載（如附件）：(1)犯罪
    事實欄一第 3行「釋放後」等字更正為「於92年10月14日執
    行完畢釋放後」等字，(2)犯罪事實欄第 8行「復基於」更正
    為「復分別基於」，(3)犯罪事實欄一倒數第8行「5月28日或
    29日某時」更正為「5月29日下午7時許」，(4)犯罪事實欄一
    倒數第 2行「另案緝獲」等字後補充「並為警扣得安非他命
    之殘渣袋3個，分裝勺1支等物」，(5)犯罪事實欄二第2行「
    96年5月下旬某日」更正為「96年5月29日下午 6時許」，(6)
    證據部分補充：「被告於本院中之自白」。
二、據上論斷，應依刑事訴訟法第 273條之1第1項、第299條第1
    項前段、第 310條之2、第454條，毒品危害防制條例第10條
    第 2項，刑法第11條、第30條、第47條第1項、第51條第5款
    、第38條第1項第2款，判決如主文。
本案經檢察官丙○○到庭執行職務。
中　　華　　民　　國　　96　　年　　12　　月　　26　　日
                  刑事第三庭法    官  鄭培麗
以上正本證明與原本無異。
對於本件判決如有不服，應於收受送達後10日內，向本院提出上
訴書狀，敘述上訴理由，上訴於臺灣高等法院，並按他造當事人
之人數附具繕本。「切勿逕送上級法院」
中　　華　　民　　國　　96　　年　　12　　月　　26　　日
                            書 記 官  潘端典
附錄論罪法條：
毒品危害防制條例第10條
施用第一級毒品者，處 6 月以上 5 年以下有期徒刑。
施用第二級毒品者，處 3 年以下有期徒刑。
中華民國刑法第30條（幫助犯及其處罰）
幫助他人實行犯罪行為者，為幫助犯。雖他人不知幫助之情者，
亦同。
幫助犯之處罰，得按正犯之刑減輕之。
附件：
臺灣基隆地方法院檢察署檢察官起訴書
　　　　　　　　　　　　　　　　　　96年度偵字第4252號
　　　　　　　　　　　　　　　　　　96年度毒偵字第1971號
　　　　　　　　　　　　　　　　　　96年度毒偵字第2087號
　　被　　　告　乙○○　男　27歲（民國○○年○月○日生）
　　　　　　　　　　　　身份證統一編號：Ｚ000000000號
　　　　　　　　　　　　住臺北縣萬里鄉○○村○里○○路
                        288之28號
                        （現於臺灣基隆監獄執行中）
上列被告因違反毒品危害防制條例案件，已經偵查終結，認應提
起公訴，茲將犯罪事實及證據並所犯法條分敘如下：
        犯罪事實
一、乙○○前因強盜案件，經臺灣基隆地方法院判處有期徒刑3
    月確定，甫於民國94年4月2日執行完畢。復因施用毒品案件
    ，經國防部北部地方軍事法院桃園分院裁定送觀察勒戒釋放
    後，由國防部北部地方軍事法院桃園分院檢察署軍事檢察官
    於92年10月14日，以92年度園檢甲字號 206號為不起訴處分
    確定。再因施用第二級毒品案件，經臺灣基隆地方法院於96
    年4月25日，以96年度易字第167號判決判處有期徒刑 4月確
    定，現於臺灣基隆監獄執行中。乙○○猶不知悔改，復基於
    施用第二級毒品安非他命之犯意，於96年 5月28日或29日某
    時、及於96年 6月15日某時，分別在其臺北縣萬里鄉○○村
    ○里○○路288之28號住處內，施用第二級毒品安非他命各1
    次。嗣因其另涉販賣毒品案件，而於96年 5月30日12時許，
    為警通知前往臺北縣政府警察局金山分局接受採尿送驗，結
    果呈安非他命類陽性反應；再於96年 6月16日凌晨零時許，
    為警在其上址住處另案緝獲，經其同意採集尿液送驗，結果
    呈安非他命類陽性反應，始悉上情。
二、乙○○另基於幫助他人施用第二級毒品安非他命之犯意，於
    96年 5月下旬某日，由友人林啟祥向姓名不詳之人約妥以臺
    幣（下同）1000元購入安非他命 1小包以便施用，林啟祥即
    將1000元交付乙○○，並委由乙○○前往臺北縣萬里鄉北基
    加油站前交付金錢取回毒品。乙○○受託取得第二級毒品安
    非他命後，隨即至林啟祥位於萬里鄉之住宅將毒品交付林啟
    祥以利林啟祥施用，以此方式幫助林啟祥施用第二級毒品安
    非他命（林啟祥該時期施用毒品部分業經起訴審判）。
三、案經臺北縣政府警察局金山分局報告偵辦。
        證據並所犯法條
一、上揭犯罪事實，業據被告乙○○坦承不諱，而林啟祥在警詢
    時亦表示被告有幫助取得毒品以便施用之行為。經查：（一
    ）被告為警2次查獲後所採集之尿液檢體，經送台灣檢驗科
    技股份有限公司以酵素免疫分析法為初步檢驗，並以氣相層
    析質譜儀法為確認檢驗之結果，均呈安非他命類陽性反應，
    有該公司濫用藥物尿液檢驗報告 2紙附卷可稽，並有安非他
    命殘渣袋3個及分裝勺1支扣案可資佐證。（二）至於林啟祥
    於96年 5月下旬曾施用第二級毒品乙節，亦有台灣檢驗科技
    股份有限公司之濫用藥物尿液檢驗報告影本 1紙及臺灣基隆
    地方法院96年度易字第 201號判決在卷可資佐證。本件事證
    明確，被告犯行堪予認定。
二、核被告所為，係犯毒品危害防制條例第10條第 2項之施用第
    二級毒品罪嫌，以及刑法第30條第 1項、毒品危害防制條例
    第10條第 2項之幫助施用第二級毒品罪嫌。被告有犯罪事實
    欄所載之科刑執行情形，其於受有期徒刑之執行完畢後，5
    年內故意再犯有期徒刑以上之本罪，為累犯，均請依刑法第
    47條第1項規定加重其刑。扣案之安非他命殘渣袋3個及分裝
    勺 1支均為被告盛裝、舀取及施用毒品所用之物，請依刑法
    第38條第1項第 2款規定宣告沒收。被告2度施用第二級毒品
    與 1次幫助他人第二級施用毒品之犯行，係於不同時地分別
    為之，請分論併罰。
三、依刑事訴訟法第251條第1項提起公訴。
    此    致
臺灣基隆地方法院
中　　華　　民　　國　　96　　年　　11　　月　　13　　日
                              檢察官  甲  ○  ○
本件正本證明與原本無異
中　　華　　民　　國　　96　　年　　11　　月　　15　　日
                              書記官  沈  景  禎
附錄所犯法條：
毒品危害防制條例第10條
施用第一級毒品者，處 6 月以上 5 年以下有期徒刑。
施用第二級毒品者，處 3 年以下有期徒刑。
中華民國刑法第30條（幫助犯及其處罰）
幫助他人實行犯罪行為者，為幫助犯。雖他人不知幫助之情者，
亦同。
幫助犯之處罰，得按正犯之刑減輕之。
